【裁判字號】    95,交聲,1267
【裁判日期】    951212
【裁判案由】    交管條例聲異
【裁判全文】
臺灣板橋地方法院交通事件裁定        95年度交聲字第1267號
原處分機關  交通部公路總局臺北區監理所
異  議  人
即受處分人  甲○○
上列異議人即受處分人因違反道路交通管理處罰條例案件，對於
交通部公路總局臺北區監理所於民國九十五年六月十三日以北監
自裁字裁四０－Ｚ00000000號違反道路交通管理事件裁
決書所為之處分（原舉發案號：內政部警政署國道公路警察局公
警局交字Ｚ00000000號），聲明異議，本院裁定如下：
    主  文
異議駁回。
    理  由
一、原處分機關處分意旨略以：異議人即受處分人甲○○於民國
    九十五年三月九日十七時許，駕駛車號九九八九－ＤＸ自用
    一般小貨車，行經國道一號高速公路南下十三‧二公里處，
    因駕駛中使用手持式行動電話違規，經內政部警政署國道公
    路警察局第一警察隊員警以公警局交字Ｚ00000000
    號違反道路交通管理事件通知單當場舉發，由原處分機關依
    道路交通管理處罰條例第三十一條之一第一項規定，裁處罰
    鍰新臺幣（下同）三千元。
二、本件異議人則以：伊並無駕車時使用手持式行動電話撥接之
    違規行為，且伊已出示行動電話之通話時間，惟員警並未採
    信，為此聲明異議云云。
三、按汽車駕駛人於行駛道路時，使用手持式行動電話進行撥接
    或通話者，處新臺幣三千元罰鍰，道路交通管理處罰條例第
    三十一條之一第一項定有明文。
四、經查：異議人於前揭時、地駕駛車輛時，使用手持式行動電
    話違規之事實，業經證人即本案之舉發員警乙○○於本院訊
    問時具結證稱：「當時我們上巡邏勤務，往南巡察時，經過
    南向十二點二公里（按：應為十三點二公里之誤），即我們
    統稱汐止小直線的地方，因為我們在主線道，我們看到違規
    人左手、左耳使用手持式行動電話，因為過去就是二高接一
    高的交流道，所以我們在十三點二公里比較安全的地方才把
    他攔查下來，我們就告知他違規的事項，我有帶我們當時對
    話譯文過來。那違規人說他在省道要進入高速公路前，使用
    行動電話，但我們是在汐止小直線發現他使用行動電話。舉
    發單上所記載的違規時間是以我們在汐止小直線上看到違規
    人使用行動電話的時間，我是以我們車上的時鐘為準。我確
    定異議人在行進中使用行動電話，我看的很清楚，異議人左
    手有持行動電話貼近耳朵，當時車子也在移動中，因為從匝
    道進來的車子我們會特別注意。」等語明確，且經本院調閱
    異議人違規當時之行動電話雙向通聯紀錄顯示，分別於當日
    十六時五十五分二十秒及十六時五十七分十四秒各有十一秒
    及二十四秒之通話，而異議人亦於本院訊問時自承：「我是
    十六點四十幾分上高速公路，我是在省道就使用行動電話。
    」可知，雖依該通聯紀錄所示之時間非警員於舉發通知單所
    填之十七時之時間，惟該時間所差無幾，且警員亦證稱其舉
    發通知單上之時間係依照車上之時鐘為主，則其間存有時間
    之誤差應可容許，故異議人確實有於行駛道路時，使用手持
    式行動電話進行通話之違規應無疑義；又證人乙○○上開證
    詞業經具結程序之擔保，其與異議人並無怨隙仇恨，當無胡
    亂指摘反自陷偽證罪責之理，本院亦查無證人有何捏造事實
    違法取締之情形，足認證人乙○○上開證詞乃為真實可採。
    綜上所述，異議人辯稱：伊駕車時並未使用手持式行動電話
    云云，洵屬卸責之詞，無足憑信。
五、綜上論斷，異議人確有駕車時使用手持式行動電話之違規行
    為，堪予認定。從而，原處分機關援引首揭規定，予以裁罰
    罰鍰三千元，於法並無違誤，應予維持。本件異議人之異議
    為無理由，應予駁回。
據上論斷，應依道路交通案件處理辦法第十九條，裁定如主文。
中    華    民    國    95    年    12    月    12    日
                      交通法庭  法  官  王士珮
以上正本證明與原本無異
如不服本裁定應於送達後5日內向本院提出抗告狀。
                                書記官  程欣怡
中    華    民    國    95    年    12    月    13    日


司法院資訊處製作；財團法人民間司法改革基金會備份。
